【裁判字號】    98,審訴,1778
【裁判日期】    980618
【裁判案由】    毒品危害防制條例
【裁判全文】
臺灣高雄地方法院刑事判決            98年度審訴字第1778號
公  訴  人  臺灣高雄地方法院檢察署檢察官
被      告  甲○○
                    另案在臺灣高雄女子監獄執行中
指定辯護人  本院公設辯護人馬碩遠
上列被告因毒品危害防制條例案件，經檢察官提起公訴（98年度
毒偵字第1686號），本院合議庭裁定由受命法官獨任依協商程序
審理，判決如下：
    主  文
甲○○施用第一級毒品，累犯，處有期徒刑捌月；又施用第二級
毒品，累犯，處有期徒刑肆月。應執行有期徒刑拾壹月。
    事實及理由
一、本件犯罪事實及證據，除犯罪事實「復因竊盜、施用毒品等
    案件，經法院判處有期徒刑6 月、9 月、4 月確定，上開案
    件接續執行，嗣經裁定減刑後，甫於96年12月9 日執行完畢
    」更正為「嗣其於前開觀察、勒戒執行完畢釋放後5 年內，
    再犯施用毒品案件，經本院以94年度訴字第2997號判決，判
    處有期徒刑9 月、4 月確定，另因竊盜案件，經本院以93年
    度易字第943 號判決，判處有期徒刑6 月確定（原併諭知緩
    刑2 年，後遭撤銷緩刑），並經本院以96年度聲減字第3186
    號裁定，就上開案件予以減刑，並就施用毒品案件部分，定
    應執行刑為有期徒刑5 月15日，於96年12月9 日執行完畢」
    ；「在不詳地點」更正為「在其位於高雄市○○區○○路之
    租屋處」；證據部分補充「被告甲○○於本院審理中之自白
    」外，餘均引用檢察官起訴書之記載，如附件。
二、本件被告業已認罪，並經辯護人協助下與檢察官於審判外達
    成協商之合意，渠等合意內容為：被告願受科刑範圍如主文
    所載。經核被告所為，係犯毒品危害防制條例第10條第1 項
    之施用第一級毒品罪，及同條第2 項之施用第二級毒品罪，
    而被告有上述之前科紀錄乙情，有臺灣高等法院被告前案紀
    錄表在卷可稽，其受有期徒刑執行完畢，5 年內故意再犯本
    件最重本刑為有期徒刑以上之2 罪，為累犯，均應依刑法第
    47條第1 項規定加重其刑。此外，上開協商合意內容，並無
    刑事訴訟法第455 條之4 第1 項所列不得認罪協商之情形，
    本件既經檢察官聲請改依協商程序而為判決，本院爰不經言
    詞辯論，於協商合意範圍內為協商判決。
三、應適用之法條：刑事訴訟法第455 條之4 第2 項、第455 條
    之8 、第454 條第2 項，毒品危害防制條例第10條第1 項、
    第2 項，刑法第11條前段、第47條第1 項、第51條第5 款。
四、本判決除有刑事訴訟法第455 條之4 第1 項第1 款、第2 款
    、第4 款、第6 款、第7 款所定情形之一，或違反同條第2
    項規定者外，不得上訴。
本案經檢察官陳麗琇到庭執行職務。
中    華    民    國    98    年    6     月    18    日
                  刑事第十庭    法  官  陳君杰
以上正本證明與原本無異。
如不服本判決應於收受判決後10日內向本院提出上訴書狀，並應
敘述具體理由。其未敘述上訴理由者，應於上訴期間屆滿後20日
內向本院補提理由書(均須按他造當事人之人數附繕本)「切勿逕
送上級法院」。
中    華    民    國    98    年    6     月    18    日
                                書記官  李承悌
附錄本判決論罪科刑法條全文：
毒品危害防制條例第10條
施用第一級毒品者，處6 月以上5 年以下有期徒刑。
施用第二級毒品者，處3年以下有期徒刑。
附件：
臺灣高雄地方法院檢察署檢察官起訴書
                                    98年度毒偵字第1686號
    被      告  甲○○  女  24歲（民國○○年○月○日生）
                        住高雄縣大寮鄉○○路362號
                        （另案於臺灣高雄女子監獄執行中）
                        國民身分證統一編號：Ｚ000000000號
上列被告因違反毒品危害防制條例案件，業經偵查終結，認應提
起公訴，茲敘述犯罪事實、證據並所犯法條如下：
        犯罪事實
一、甲○○前因施用毒品案件，經臺灣高雄少年法院裁定送觀察
    勒戒後，認無繼續施用毒品之傾向，於民國89年8月8日執行
    完畢釋放，並由該法院以89年度少調字第1499號為不付審理
    之裁定。復因竊盜、施用毒品等案件，經法院判處有期徒刑
    6 月、9月、4月確定，上開案件接續執行，嗣經裁定減刑後
    ，甫於96年12月9日執行完畢，仍不知悔改，復基於施用第
    一級毒品海洛因之犯意，於98年2月6日晚間某時許，在高雄
    市○○區○○路租屋處，施用第一級毒品海洛因1次，另基
    於施用第二級毒品甲基安非他命之犯意，於98年2月7日13時
    40 分採尿時點往前回溯72小時內某時（不含公權力拘束時
    間），在不詳地點，施用第二級毒品甲基安非他命1次。嗣
    於98 年2月7日11時50分許，為警在高雄市○○區○○路「
    萊爾富超商」前查獲，經徵得其同意採集尿液送驗，結果呈
    嗎啡、甲基安非他命陽性反應。
二、案經高雄市政府警察局移送偵辦。
        證據並所犯法條
一、證據清單與待證事實
┌──┬───────────┬────────────┐
│編號│      證據資料        │       待證事實         │
├──┼───────────┼────────────┤
│(一)│被告甲○○於警詢及偵訊│被告坦承施用第一級毒品海│
│    │時時之供述。          │洛因且送驗尿液為其親自採│
│    │                      │集之事實。              │
├──┼───────────┼────────────┤
│(二)│毒品危害防制條例尿液送│被告於98年2月7日為警採尿│
│    │驗編號與真實姓名對照表│送驗之尿液經檢驗結果呈嗎│
│    │、高雄市立凱旋醫院濫用│啡及甲基安非他命陽性反應│
│    │藥物尿液檢驗報告各1紙 │，證明被告有施用第一級毒│
│    │                      │品海洛因及第二級毒品甲基│
│    │                      │安非他命之事實。        │
├──┼───────────┼────────────┤
│(三)│本署刑案資料查註紀錄表│被告於觀察勒戒執行完畢釋│
│    │、受觀察勒戒人毒品及前│放後5年內已再犯，經依法 │
│    │科紀錄簡列表、矯正簡表│追訴處罰，再犯本件施用毒│
│    │各1份                 │品罪。                  │
└──┴───────────┴────────────┘
二、核被告所為，係犯毒品危害防制條例第10條第1項之施用第
    一級毒品罪嫌及同條例第10條第2項之施用第二級毒品罪嫌
    。又其曾受有期徒刑之執行完畢，5年以內故意再犯本件有
    期徒刑以上之罪，為累犯，有本署刑案資料查註紀錄表乙件
    在卷可佐，請依刑法第47條第1項之規定加重其刑。
三、依毒品危害防制條例第23條第2項、刑事訴訟法第251條第1
    項提起公訴。
    此    致
臺灣高雄地方法院
中    華    民    國    98    年    4     月    23    日
                              檢  察  官  乙  ○  ○
上正本證明與原本無異
中    華    民    國    98    年    4     月    27    日
                              書  記  官  莊  惠  鈞
附錄本案所犯法條全文
毒品危害防制條例第10條
施用第一級毒品者，處 6 月以上 5 年以下有期徒刑。
施用第二級毒品者，處 3 年以下有期徒刑。


司法院資訊處製作；財團法人民間司法改革基金會備份。
